臺灣臺中地方法院刑事判決　　　　　　　　　　　　　九十三年度易字第五六六號
　　公　訴　人　台灣台中地方法院檢察署檢察官
　　被　　　告　甲○○
右列被告因違反保護令案件，經檢察官提起公訴（九十三年度偵字第三九七七號），
本院合議庭裁定由受命法官獨任進行簡式審判程序，判決如左：
    主  文
甲○○違反法院依家庭暴力防治法第十五條所為禁止直接騷擾行為及命遷出住居所之
民事暫時保護令裁定，處有期徒刑肆月，如易科罰金，以參佰元折算壹日。
    事  實
一、甲○○係乙○○之子，二人間具有家庭暴力防治法第三條第三款所定之家庭成員
    關係。甲○○前因對乙○○實施不法侵害之行為，經本院家事法庭於民國九十三
    年一月二十九日，核發九十三年度暫家護字第五七號民事暫時保護令，裁定（一
    ）甲○○不得對乙○○實施身體或精神上不法侵害之行為。（二）甲○○不得直
    接或間接對於乙○○為騷擾行為。（三）甲○○應於九十三年二月十五日前遷出
    台中市○區○○里○○街二之四號乙○○之住所。（四）甲○○應最少遠離台中
    市○區○○里○○街二之四號乙○○之住所一百公尺。詎甲○○於九十三年一月
    三十日收受該民事暫時保護令，且經台中市警察局第三分局執行告知其內容後，
    竟未遵守該民事暫時保護令之裁定，於九十三年二月十五日前遷出乙○○之上開
    住所，並於九十三年二月十七日七時五十分許，酒後在乙○○之上開住所，以「
    幹雞巴、破雞巴」等言語辱罵乙○○，直接騷擾乙○○，而違反本院家事法庭所
    核發之前述暫時保護令裁定。
二、案經乙○○訴由台中市警察局第三分局報請台灣台中地方法院檢察署檢察官偵查
    起訴。
    理  由
一、本件被告甲○○所犯係死刑、無期徒刑、最輕本刑為三年以上有期徒刑以外之罪
    ，其於準備程序中就被訴事實為有罪之陳述，經告知簡式審判程序之旨，並聽取
    公訴人及被告之意見後，本院合議庭認為適宜而裁定由受命法官獨任進行簡式審
    判程序，先予敘明。
二、訊據被告甲○○坦承收受本院九十三年度暫家護字第五七號民事暫時保護令裁定
    後，未遵守該民事暫時保護令於九十三年二月十五日前遷出被害人乙○○之上開
    住所之事實，核與被害人乙○○指述之情節相符。另被告雖否認有直接騷擾被害
    人乙○○之犯行，辯稱九十三年二月十七日七時五十分許，伊在住處飲酒，說什
    麼話伊不知道云云。惟查被告確於九十三年二月十七日七時五十分許，酒後在被
    害人乙○○之上開住所，以「幹雞巴、破雞巴」等言語辱罵被害人乙○○等情，
    業據被害人乙○○指述綦詳，被害人乙○○與被告係母子至親，復向本院請求輕
    判被告，給予教訓即可，依常情，其焉會攀誣被告？參以被告於警訊及檢察官初
    訊時先否認辱罵被害人乙○○，嗣在檢察官偵查及本院審理中又改稱伊不清楚，
    說什麼話伊不知道等語，益徵被害人乙○○之指述非虛，被告所辯無非避重就輕
    之詞，不足採信。此外並有本院九十三年度家護字第二二五號通常保護令案卷影
    本、九十三年度暫家護字第五七號民事暫時保護令影本、台中市警察局第三分局
    保護令執行紀錄表影本、戶口名簿影本及警員職務報告、現場圖附卷可稽，事證
    明確，被告犯行已堪認定。
三、按家庭暴力防治法所稱騷擾者，謂任何打擾、警告、嘲弄或辱罵他人之言語、動
    作或製造使人心生畏怖情境之行為，被告於前揭時地，以「幹雞巴、破雞巴」等
    言語辱罵被害人乙○○，自屬直接騷擾被害人乙○○。核被告所為，係犯家庭暴
    力防治法第五十條第二款、第三款之禁止直接騷擾行為及命遷出住居所之違反暫
    時保護令罪（被告辱罵被害人乙○○部分，檢察官認係成立同條第一款之違反保
    護令罪，尚有未合）。被告違反暫時保護令之內容，雖有二款，但本院家事法庭
    係以單一民事暫時保護令，命被告不得直接對被害人乙○○為騷擾行為及遷出被
    害人乙○○之住所，故被告前開行為僅違反同一民事暫時保護令，應論以一違反
    保護令罪。爰審酌被告已有恐嚇危害安全、違反保護令等前科（均判處拘役，不
    構成累犯，見卷附台灣高等法院被告全國前案紀錄表），仍不知悔改，以言語辱
    罵被害人乙○○，有違倫常，及其犯罪動機、目的、手段、所生危害、犯罪後態
    度等一切情狀，處以如主文所示之刑，並諭知易科罰金之折算標準。
據上論斷，應依刑事訴訟法第二百七十三條之一第一項、第二百九十九條第一項前段
，家庭暴力防治法第五十條第二款、第三款，刑法第十一條前段、第四十一條第一項
前段，罰金罰鍰提高標準條例第二條，判決如主文。
中      華      民      國      九十三      年    四    月      十二    日
                                台灣台中地方法院刑事第八庭
                                        法  官  鍾  堯  航
右正本證明與原本無異。
如不服本判決，應於送達後十日內向本院提出上訴狀（須附繕本），上訴於台灣高等
法院台中分院。
            書記官
中      華      民      國      九十三      年    四    月      十二    日
附錄本案論罪科刑法條全文
家庭暴力防治法第五十條：
違反法院依第十三條、第十五條所為之下列裁定者，為本法所稱之違反保護令罪，處
三年以下有期徒刑、拘役或科或併科新台幣十萬元以下罰金︰
一、禁止實施家庭暴力行為。
二、禁止直接或間接騷擾、接觸、通話或其他連絡行為。
三、命遷出住居所。
四、遠離住居所、工作場所、學校或其他特定場所。
五、命完成加害人處遇計畫：戒癮治療、精神治療、心理輔導或其他治療、輔導。
